【裁判字號】    95,訴,476
【裁判日期】    951206
【裁判案由】    營業稅
【裁判全文】
臺北高等行政法院判決
                                    95年度訴字第000476號
                              .
原      告  甲○○
被      告  財政部臺灣省北區國稅局
代  表  人  凌忠嫄（局長）住同上
訴訟代理人  乙○○
上列當事人間因營業稅事件，原告不服財政部中華民國95年1 月
13日台財訴字第09400537350 號訴願決定（案號：第00000000號
），提起行政訴訟，本院判決如下：
    主  文
原告之訴駁回。
訴訟費用由原告負擔。
    事  實
一、事實概要：原告未依規定申請營業登記，於民國（下同）89
    年及90年間陸續銷售廢五金予訴外人鏶賢金屬有限公司及國
    星金屬有限公司（下稱鏶賢、國星公司），未依法開立統一
    發票，漏報銷售額合計新臺幣（下同）7,070,957 元（89年
    為2,001,559元、90年為5,069, 398 元，以上均未含稅），
    經財政部賦稅署查獲，通報被告所屬臺北縣分局審查確有未
    辦營業登記從事廢五金買賣，逃漏營業稅額273,486 元情事
    ，乃依90年7 月9 日修正公布（下同）之加值型及非加值型
    營業稅法第51條第1 款規定，核定補徵營業稅額273, 486元
    ，並按所漏稅額處3 倍之罰鍰，共計820,400 元（計至百元
    止），原告不服，申請復查，經被告以94年8 月22日北區國
    稅法一字第0940 023174 號復查決定書（下稱原處分）駁回
    ，原告猶有未服，提起訴願遭決定駁回，遂提起本件行政訴
    訟。
二、兩造聲明：
（一）原告聲明：
  １、訴願決定及原處分均撤銷。
  ２、訴訟費用由被告負擔。
（二）被告聲明：
  １、駁回原告之訴。
  ２、訴訟費用由原告負擔。
三、兩造之爭點：
（一）原告主張之理由：
  １、原告所回收之廢銅，係由有限責任台灣省第二資源回收物
      運銷合作社（下稱二資社）共同運銷，並由二資社司庫江
      金鎮代表二資社支付貨款予原告。而查二資社是沿襲臺灣
      省廢棄物運銷合作社（下稱廢合社）之完稅制度，廢合社
      是於79年成立，成立的主要目的是以合作社共同運銷機制
      協助回收業者在出售廢棄物給再生廠時得依法完稅。因回
      收業者所回收的廢棄物在買進時無法取得進項憑證，但售
      予再生廠時必須開立銷貨發票給再生廠作為再生廠之進項
      憑證，為符合社會現象及完稅，乃由運銷合作社協助開立
      銷貨發票，並由運銷合作社協助完納營業稅，由運銷合作
      社以社員名義完納所得稅，以上所述廢棄物收集最後售予
      再生工廠，合作社代行開立銷貨發票完納全部營業稅及由
      合作社社員代行完納前面階段實際運銷廢棄物的個人回收
      業者應納所得稅的完稅制度，於85年廢合社被法務部調查
      局以「利用人頭社員，申報個人一時貿易所得逃漏稅」偵
      辦及移送全省各稅捐單位處分。
  ２、稅捐單位審理廢合社案時，對於廢棄物的實際營業人出售
      所回收之廢棄物時以廢合社發票交付買受人，合作社並沒
      有申報實際營業人的個人回收業者個人一時貿易所得，合
      作社是以不是實際出售有所得的社員申報，並歸課社員綜
      合所得稅的方式來完稅。部分稅捐單位於收到調查單位的
      移送案件時是引用86年3 月18日台財稅第861888061 號函
      會議結論（四）以「社員以外之營業人」銷售廢棄物漏開
      發票來處分實際營業人，處分方式是實際營業人如為個人
      則是以個人未辦營業登記處分，如果實際營業人有所屬營
      利事業，則是以所屬營利事業銷貨漏開發票處分，在行政
      救濟中財政部為讓實際營業人的回收業者免於被罰，乃依
      86年3 月18日台財稅第861888061 號函（下稱財政部86年
      函釋）發布具體處理原則，此具體處理原則為87年7 月14
      日台財稅第000000000 函（下稱財政部87年函釋），至此
      廢合社案被開具處分書的實際營業人（無論處分對象是大
      盤商個人或大盤商所屬營利事業）均得免於因出售廢棄物
      以廢合社發票交付買受人而被處分，全案最終大都以沒有
      逃漏稅結案。大盤商出售廢棄物時在合作社共同運銷機制
      下，得以合作社發票交付買受人，大盤商可免於被處分逃
      漏營業稅及所得稅，當然其利益也應及於小盤商，所以小
      盤商所出售廢棄物，如有經由二資社司庫由二資社開立銷
      貨發票予鏶賢、國星公司，鏶賢、國星公司有依所收銷貨
      發票支付貨款予二資社，二資社有就所開立銷貨發票有申
      報該社社員個人一時貿易所得，歸課社員綜合所得稅之事
      實，依上述財政部處理廢合社案之行政救濟文書撤案理由
      ，可知此種完稅制度是符合財政部86、87年函釋規定，所
      以原告並無不法。
  ３、原處分違反行政程序法上信賴保護原則：
   （1）「運銷合作社」作為舊貨商出售廢棄物時的營業主體，
        舊貨商個人及合作社本身的完稅制度及完稅辦法，如何
        始係合法與本件息息相關，由於司法機關誤將合作社承
        受及完納所得稅的社員當成是逃漏稅的人頭移送及起訴
        ，所以十多年來爭議不斷。「運銷合作社」所開立銷貨
        發票之銷貨收入以該社社員共同運銷承受，所以申報社
        員一時貿易所得，歸課社員個人綜合所得稅作為進貨成
        本，因此營利事業所得稅申報案被以「利用人頭社員虛
        報進貨成本」懲處，歷經十年漫長的行政救濟，廢合社
        81至84年度的違章案件已於95年8 月份由被告第三度作
        出重核復查決定，其最後結果是廢合社勝訴，換言之，
        廢合社的營利事業所得稅以所稱人頭社員（不是實際出
        售廢棄物的舊貨商本人）申報並無不法。
   （2）與本件相關的二資社是沿襲廢合社的完稅制度，如果廢
        合社的完稅辦法並無不法，則二資社亦然。依廢合社案
        結案案例可資證明「運銷合作社」作為舊貨商廢棄物回
        收後出售予再生工廠或其他買受人的營業主體是合法的
        。至於其合法的完稅辨法則是由「運銷合作社」代行開
        立銷貨發票完納全部營業稅，「運銷合作社」的銷貨收
        入以社員共同運銷承受之，以社員申報一時貿易所得代
        行完納廢棄物出售的所得稅。所以舊貨商所回收廢棄物
        出售時的營業主體如是「運銷合作社」，而又能證明所
        出售廢棄物確有由「運銷合作社」開立銷貨發票給買受
        人，則出售廢棄物的舊貨商縱令不具社員資格，也沒有
        就所出售廢棄物申報一時貿易資料亦無不法逃漏稅。因
        為舊貨商出售廢棄物應納之營業稅及所得稅是由營業主
        體「運銷合作社」代行全部完納。
   （3）既然被告在廢合社案上重核復查決定依88年5 月12日財
        政部台財稅第881921502 號函認定居於行業特性過去對
        運銷合作社以利用人頭社員，虛報進貨成本，虛開發票
        的處分是錯誤的。相對的，被告認為提供廢棄物由運銷
        合作社共同運銷的舊貨商如不具社員資格，沒有就所出
        售廢棄物申報一時貿易資料是涉及未辦營業登記漏開發
        票也是錯誤的，原告如辦理營業登記，就所出售廢棄物
        開立銷貨發票居於同一課稅事實，有重複課稅之嫌。
   （4）原告是否應辦理營業登記，被告應就廢棄物出售時以運
        銷合作社作為營業主體的完稅制度及完稅辦法及廢棄物
        回收與一般商品買賣不同角度全面來看，本件被告無視
        廢棄物產業特性，而將廢棄物回收視同一般商品買賣，
        僅就一般商品稅法的規定營業人有營業行為，須辦理營
        業登記，開立銷貨發票片面的角度處分原告，有違信賴
        保護原則。
   （5）財政部93年2月4日台財稅第0930450261號函已說明財政
        部就運銷合作社完稅辦法所發布的解釋函令尚未涉及內
        政部職掌之合作社法等相關法令之規定，既是如此為何
        被告以原告不具社員資格所以涉及未辦營業登記逃漏稅
        ，原處分與上述財政部函釋內容即有矛盾。全聯社出售
        商品給非社員並未違反合作社法規定，只是非社員不能
        享受免稅，所以全聯社須完納稅捐。因此非社員出售廢
        棄物給運銷合作社也沒有違反合作社法規定，只是運銷
        合作社對非社員所出售廢棄物須以社員承受申報社員一
        時貿易所得，完納個人綜合所得稅。
  ４、被告是稅捐主管機關應深知在採取加值型營業稅的稅制下
      ，營業人買進商品支付價金時，如無法取得進貨憑證（發
      票或收據），則就無法符合稅法規定去完稅，據此財稅機
      關必須提供納稅義務人變通完稅辦法以補稅制之不足。舊
      貨商在向社會大眾及拾荒者買進廢棄物支付價金時，是無
      法取得發票或收據以作為進貨憑證，雖然財政部80年有函
      釋規定可申報出售廢棄物有所得的個人一時貿易，作為進
      貨憑證，十多年來試問該辦法是否有落實，全民又有誰知
      道及願意配合。過去的財政部坦然承認所定稅法未盡完備
      ，在基於行業特性及核實課稅原則下，同意舊貨商所回收
      廢棄物出售時可由運銷合作社擔任營業主體，可由運銷合
      作社擔任繳稅工具代行完納全部稅捐。運銷合作社代行完
      稅制度下廢棄物出售時的營業稅、所得稅政府均沒有短收
      ，所以過去全省舊貨商被調查機關以利用人頭社員逃漏稅
      移送後，財政部全力協助全省舊貨商解決稅務案件，現竟
      違反信賴保護原則，違法執行公權力，於法自有未合。
（二）被告主張之理由：
  １、本稅部分：
   （1）按「在中華民國境內銷售貨物或勞務，及進口貨物，均
        應依本法規定課徵營業稅。」、「有左列情形之一者，
        為營業人：一、以營利為目的之公營、私營或公私合營
        之事業。二、非以營利為目的之事業、機關、團體、組
        織，有銷售貨物或勞務者。」、「營業人之總機構及其
        他固定營業場所，應於開始營業前，分別向主管稽徵機
        關申請營業登記。」、「營業人銷售貨物或勞務，應依
        本法營業人開立銷售憑證時限表規定之時限，開立統一
        發票交付買受人。」、「營業人除本法另有規定外，不
        論有無銷售額，應以每二月為一期，於次期開始15日內
        ，填具規定格式之申報書，檢附退抵稅款及其他有關文
        件，向主管稽徵機關申報銷售額、應納或溢付營業稅額
        。其有應納營業稅額者，應先向公庫繳納後，檢同繳納
        收據一併申報。」、「營業人有左列情形之一者，主管
        稽徵機關得依照查得之資料，核定其銷售額及應納稅額
        並補徵之：…三、未辦妥營業登記，即行開始營業…而
        未依規定申報銷售額者。」為行為時營業稅法第1 條、
        第6 條第1 款、第2 款、第28條前段、第32條第1 項前
        段、第35條第1 項及第43條第1 項第3 款所明定。次按
        「至於該合作社之個人社員透過該合作社銷售廢棄物部
        分，依本部84年8 月21日台財稅第841643836 號函規定
        ，免辦理營業登記，惟應依法課徵綜合所得稅…（四）
        至於臺灣省廢棄物運銷合作社之社員以外之營業人銷售
        廢棄物，未依法開立統一發票繳納營業稅者，應依稅捐
        稽徵法第44條及營業稅法第51條第3 款規定處理；涉及
        行為罰、漏稅罰併罰問題部分，應依本部85年4 月26日
        台財稅第851903313 號函及85年6 月19日台財稅第8502
        90814 號函辦理。」「『營業人取得廢棄物運銷合作社
        開立之統一發票涉嫌違章案件查核及執行相關事宜』會
        議紀錄之結論（一）『如查明營業人確有向臺灣省廢棄
        物運銷合作社之社員購進廢棄物，並向該合作社支付貨
        款，其取得該合作社開立金額相符之統一發票作為進項
        憑證申報扣抵銷項稅額，於法尚無不合，應免依稅捐稽
        徵法第44條及營業稅法第19條或第51條第5 款規定補稅
        處罰。』上開情形，如營業人係支付貨款與該合作社未
        具營利事業負責人身分之司庫，亦有適用。（二）臺灣
        省廢棄物運銷合作社之司庫如兼具其他營利事業負責人
        之身分，其交付再生工廠之廢棄物，除調查單位移送之
        筆錄及報告書外，若尚無其他具體事證證明確係該營利
        事業銷售與再生工廠者…宜認定係該社社員共同運銷之
        廢棄物，依一時貿易所得，歸課社員之綜合所得稅。」
        為財政部86年3月18日台財稅第861888061號函及87年7
        月14日台財稅第000000000號函所明釋。
   （2）原告未依規定申請營業登記於首揭期間銷售貨物予鏶賢
        、國星公司，銷售額合計7,070,957 元，經財政部賦稅
        署查獲，通報被告所屬臺北縣分局核定補徵營業稅額27
        3,486 元。原告主張所回收廢銅出售時由二資社共同運
        銷，並由二資社司庫江金鎮代表支付貨款，基於廢棄物
        經由合作社共同運銷出售之特殊機制，本件之營業人為
        二資社，其於營業行為發生時已開具銷貨發票予買受人
        ，原告無須辦理營業登記，也未違反營業稅法之規定云
        云。惟原告並非二資社社員，未辦營業登記從事廢五金
        買賣，鏶賢、國星公司於首揭期間向原告進貨，未依規
        定取具原告之進貨憑證等，而取得二資社所開立之統一
        發票申報扣抵銷項稅額，經臺灣高等法院檢察署查緝黑
        金行動中心查獲，鏶賢、國星公司負責人由臺灣板橋地
        方法院檢察署提起公訴在案；另二資社於89年度及90年
        度並無申報甲○○個人一時貿易所得，從而，原告既非
        二資社之社員或司庫，依財政部86年、87年函釋規定，
        原告所回收之廢銅出售給鏶賢、國星公司即應依規定申
        請營業登記，依法開立統一發票繳納營業稅，原告主張
        核不足採，原核定補徵營業稅額273,486元並無不合。
  ２、罰鍰部分：次按「納稅義務人，有左列情形之一者，除追
      繳稅款外，按所漏稅額處1 倍至10倍罰鍰，並得停止其營
      業：一、未依規定申請營業登記而營業者。」為加值型及
      非加值型營業稅法第51條第1 款所明定。本件違章事證明
      確，已如前述，原處分按所漏稅額273,486 元處3 倍罰鍰
      820,400 元（計至百元止）亦無違誤。
    理  由
一、本件被告代表人於訴訟進行中由許虞哲變更為凌忠嫄，茲據
    被告現任代表人依法具狀向本院聲明承受訴訟，核無不合，
    應予准許。
二、原告起訴主張：本件二資社沿襲廢合社的完稅制度，並無不
    法，而舊貨商所回收廢棄物出售時的營業主體若為運銷合作
    社，而又能證明所出售廢棄物確由運銷合作社開立銷貨發票
    給買受人，則出售廢棄物的舊貨商，縱令不具社員資格，也
    沒有就所出售廢棄物申報一時貿易資料亦無不法逃漏稅。是
    原告出售廢棄物，經由二資社司庫由二資社開立銷貨發票予
    鏶賢、國星公司，如鏶賢、國星公司依所收銷貨發票支付貨
    款予二資社，二資社就所開立銷貨發票已申報該社社員個人
    一時貿易所得，歸課社員綜合所得稅，則符合財政部86、87
    年函釋規定，並無不法。因為舊貨商出售廢棄物應納之營業
    稅及所得稅是由營業主體運銷合作社代行全部完納，如原告
    辦理營業登記，就所出售廢棄物開立銷貨發票，居於同一課
    稅事實，即有重複課稅之嫌。本件被告無視廢棄物產業特性
    而將廢棄物回收視同一般商品買賣，僅依一般商品稅法規定
    之片面的角度處分原告，顯違反信賴保護原則，為此，依行
    政訴訟法第4 條第1 項規定，求為判決如訴之聲明所示云云
    。
三、被告則以：原告並非二資社社員，未辦營業登記從事廢五金
    買賣，鏶賢公司及國星公司於89及90年間向原告進貨，未依
    規定取具原告之進貨憑證等，而取得二資社所開立之統一發
    票申報扣抵銷項稅額，經臺灣高等法院檢察署查緝黑金行動
    中心查獲，該二公司負責人由臺灣板橋地方法院檢察署提起
    公訴在案，二資社於89、90年度亦無申報甲○○個人一時貿
    易所得，則依財政部86、87年函釋規定，原告所回收之廢銅
    出售給鏶賢、國星公司即應依規定申請營業登記，依法開立
    統一發票繳納營業稅，是原處分核定補徵營業稅額 273,486
    元，並按所漏稅額273,486元處3倍罰鍰820,400 元（計至百
    元止）並無違誤等語，資為抗辯。
四、按「在中華民國境內銷售貨物或勞務，及進口貨物，均應依
    本法規定課徵營業稅。」、「有左列情形之一者，為營業人
    ：一、以營利為目的之公營、私營或公私合營之事業。二、
    非以營利為目的之事業、機關、團體、組織，有銷售貨物或
    勞務者。」、「營業人之總機構及其他固定營業場所，應於
    開始營業前，分別向主管稽徵機關申請營業登記。」、「營
    業人銷售貨物或勞務，應依本法營業人開立銷售憑證時限表
    規定之時限，開立統一發票交付買受人。」、「營業人除本
    法另有規定外，不論有無銷售額，應以每二月為一期，於次
    期開始15日內，填具規定格式之申報書，檢附退抵稅款及其
    他有關文件，向主管稽徵機關申報銷售額、應納或溢付營業
    稅額。其有應納營業稅額者，應先向公庫繳納後，檢同繳納
    收據一併申報。」、「營業人有左列情形之一者，主管稽徵
    機關得依照查得之資料，核定其銷售額及應納稅額並補徵之
    …三、未辦妥營業登記，即行開始營業…而未依規定申報銷
    售額者。」、「納稅義務人，有左列情形之一者，除追繳稅
    款外，按所漏稅額處1 倍至10倍罰鍰，並得停止其營業：一
    、未依規定申請營業登記而營業者。」分別為行為時營業稅
    法第1 條、第6 條第1 款、第2 款、第28條前段、第32條第
    1 項前段、第35條第1 項及第43條第1 項第3 款及加值型及
    非加值型營業稅法第51條第1 款所明定。
五、經查，本件原告非二資社社員，未依法辦理營業登記，於89
    年至90年間陸續以「李清水」之別名銷售廢五金（銅）予訴
    外人鏶賢、國星公司，銷售額合計7,070,957 元（89年為2,
    001,559 元、90年為5,069,398 元，以上均未含稅），鏶賢
    、國星公司就上開交易未依規定取得實際交易對象之進貨憑
    證，而以二資社所開立之統一發票申報扣抵銷項稅額，二資
    社於89年度及90年度則未申報原告之個人一時貿易所得，案
    經財政部賦稅署查獲等情，有財政部賦稅署稽核報告、鏶賢
    、國星公司向非二資社社員進貨明細表、進貨支付貨款明細
    表、89年度及90年度綜合所得稅各類所得資料清單等件附原
    處分卷可稽，堪信為真實。至於原告主張伊出售廢銅時是由
    二資社共同運銷，並由二資社司庫江金鎮代表二資社支付貨
    款予原告云云，惟查，本件原告自陳伊非二資社社員，確有
    銷售廢五金予鏶賢、國星公司等情屬實，而銷售廢五金之貨
    款係由鏶賢、國星公司二公司支付貨款予原告，非由二資社
    司庫江金鎮給付一節，則有兩造不爭執其真正之鏶賢、國星
    公司向非二資社社員進貨明細表、進貨支付貨款明細表附原
    處分卷可參，此外，原告就伊與二資社間具共同產銷關係一
    事，復未能提出相關資料以資證明，所稱自無可採。
六、至於原告銷售廢五金予鏶賢、國星公司，由二資社開立統一
    發票及報繳營業稅，是否合法部分，本院判斷如下：
（一）按「財政部研商『營業人取得廢棄物運銷合作社開立之統
      一發票涉嫌違章案件查核及執行相關事宜』會議紀錄…（
      一）如查明營業人確有向臺灣省廢棄物運銷合作社（下稱
      廢合社）之社員購進廢棄物，並向該合作社支付貨款，其
      取得該合作社開立金額相符之統一發票作為進項憑證申報
      扣抵銷項稅額，於法尚無不合，應免依稅捐稽徵法第44條
      及營業稅法第19條或第51條第5 款規定補稅處罰。至於該
      合作社之個人社員透過該合作銷售廢棄物部分，…免辦理
      營業登記，惟應依法課徵綜合所得稅。（二）如查明營業
      人雖有購進廢棄物之事實，惟未支付貨款予廢合社，其取
      得該社開立之統一發票作為進項憑證申報扣抵銷項稅額者
      ，除進貨未取得實際銷貨人出具之憑證，依營業稅法第19
      條第1 項第1 款規定，應就其取得不得扣抵憑證而扣抵銷
      項稅額部分，追補稅款外，並應依稅捐稽徵法第44條規定
      處以行為罰。」及「立法院…舉辦『廢棄物回收逃漏稅處
      罰案』─業者與相關部會協調會會議紀錄…（一）如查明
      營業人確有向廢合社之社員購進廢棄物，並向該合作社支
      付貨款，其取得該合作社開立金額相符之統一發票作為進
      項憑證申報扣抵銷項稅額，於法尚無不合，應免依稅捐稽
      徵法第44條及營業稅法第19條或第51條第5 款規定補稅處
      罰。上開情形，如營業人係支付貨款與該合作社未具營利
      事業負責人身分之司庫，亦有適用。（二）廢合社之司庫
      如兼具其他營利事業負責人之身分，其交付再生工廠之廢
      棄物，除調查單位移送之筆錄及報告書外，若尚無其他具
      體事證證明確係該營利事業銷售與再生工廠者，基於前述
      廢棄物回收與一般貨物買賣性質確有不同之考量，宜認定
      係該社社員共同運銷之廢棄物，依一時貿易所得，歸課社
      員之綜合所得稅；而購進廢棄物之再生工廠，所取得該合
      作社開立金額相符之統一發票作為進項憑證申報扣抵銷項
      稅額部分，亦有前揭財政部86年3 月18日之函送會議紀錄
      結論（一）之適用。」業經財政部86年3 月18日台財稅字
      第861888061 號函釋及87年7 月14日台財稅字第87195309
      0 號函釋明在案，上開函釋係財政部基於職權，就廢棄物
      回收相關業者之營業稅課徵及憑證取得等事宜為釋示，未
      逾越法律規定，自得援用。
（二）而依前揭財政部86年、87年函釋可知，廢棄物之回收，因
      涉及買賣交易，每一階段均應依法課徵營業稅，而廢棄物
      之交易與一般商品之交易不同，其部分廢棄物之來源為一
      般社會大眾或拾荒者，上開人士銷售廢棄物給回收廠商時
      ，難以開立銷貨憑證給該回收廠商；又廢棄物回收廠商將
      廢棄物蒐集及分類整理後，再將可回收利用之各類廢棄物
      （如鐵、銅、鋁、紙、玻璃等），分別銷售給各該類再生
      工廠（如鋼鐵廠、紙廠、玻璃工廠等），作為其產品原料
      來源之一，如該廢棄物回收廠商未為公司或商號登記及未
      辦理營業登記，其銷售廢棄物時，亦無法開立發票給再生
      工廠作為銷項憑證。故財政部核釋由拾荒業者充當社員組
      成廢合社或二資社，社員將搜集而來之廢棄物交給廢合社
      或二資社，由廢合社或二資社予以統一分類處理後，銷售
      予再生工廠取得價金，並開立統一發票予再生工廠，供再
      生工廠充作加值型營業稅之進項憑證，廢合社或二資社自
      再生工廠取得之價金，則扣除5%之營業稅、管理費與適當
      報酬後，將餘款依社員交貨比例，直接發給社員，並依一
      時貿易所得，課徵社員之個人綜合所得稅，以解決一般民
      眾及拾荒者難以開立銷貨憑證及再生工廠無法取得進項憑
      證之問題，並促使廢棄物買賣進入加值型營業稅體系，以
      維護稅制之完整。足見依前揭函釋規定，僅限於二資社或
      廢合社之「個人社員」，始得經由廢合社或二資社為社員
      辦理廢棄物共同運銷方式，代表社員開立銷貨憑證予再生
      工廠，以申報營業成本及扣抵銷項稅額，該社員就其透過
      廢合社或二資社銷售廢棄物部分，則免辦理營業登記，惟
      仍應依法課徵綜合所得稅。從而，原告既非二資社之「個
      人社員」，二資社自無從代表社員開立銷貨憑證予再生工
      廠，以申報營業成本及扣抵銷項稅額，其主張伊將所回收
      之廢棄物轉賣與鏶賢、國星公司，在缺乏進項憑證可供扣
      抵之情形下，無開立統一發票予鏶賢、國星家公司之必要
      及鏶賢、國星公司已給付進項稅額予二資社，由二資社依
      法申報繳納銷項稅額，原告並無逃漏營業稅之事實，原處
      分違反信賴保護原則云云，核不足採。另原告主張全聯社
      出售商品予非社員並無違反合作社法規定一事，核與本件
      原告應依法辦理營業登記，申報營業銷售額納稅無涉，上
      開主張縱屬實情，亦難執為對原告有利之認定。至於原告
      所引90年2 月13日89新市稅法字第89002720號復查決定書
      所載之原因事實與本件不同，自無從比附援引，併此敘明
      。
七、本件原告非二資社社員，未依法辦理營業登記，於89年至90
    年間銷售廢五金予訴外人鏶賢、國星公司，銷售額合計7,07
    0,957 元（89年為2,001,559 元、90年為5,069, 398元，以
    上均未含稅），未開立發票予鏶賢、國星公司，卻以二資社
    開立之統一發票充作銷貨憑證，交付該公司作為進項憑證，
    已如前述，從而，原告確有漏報銷售額7,070,957 元（不含
    稅），違反行為時營業稅法第6 條、第28條前段、第32條第
    1 項前段、第35條第1 項及第43條第1 項第3 款之情事，即
    足認定，是原處分據此依加值型及非加值型營業稅法第51條
    第1 款規定，核定補徵原告營業稅額273,486 元，並按所漏
    稅額處3 倍之罰鍰，共計820,400 元（計至百元止），於法
    並無不合。
八、綜上所述，原處分認事用法均無違誤，訴願決定遞予維持，
    亦無不合，原告徒執前詞，訴請撤銷原處分及訴願決定，為
    無理由，應予駁回。
九、本件因事證已臻明確，兩造其餘攻擊、防禦方法，經核與判
    決之結果不生影響，無庸逐一論述。
十、據上論結，本件原告之訴為無理由，爰依行政訴訟法第98條
    第3 項前段之規定，判決如主文。
中    華    民    國    95    年    12    月     6    日
                      第一庭審判長法  官  王立杰
                                  法  官  劉錫賢
                                  法  官  周玫芳
上為正本係照原本作成。
如不服本判決，應於送達後20日內，向本院提出上訴狀並表明上
訴理由，如於本判決宣示後送達前提起上訴者，應於判決送達後
20日內補提上訴理由書（須按他造人數附繕本）。
中    華    民    國    95    年    12    月     6    日
                                  書記官  何閣梅


司法院資訊處製作；財團法人民間司法改革基金會備份。
